【裁判字號】    95,小上,14
【裁判日期】    950726
【裁判案由】    給付買賣價金
【裁判全文】
臺灣板橋地方法院民事裁定              95年度小上字第14號
上  訴  人  習技實業股份有限公司
法定代理人  乙○○
被  上訴人  甲○○
上列當事人間請求給付買賣價金事件，上訴人對於中華民國94年
12月30日本院板橋簡易庭94年度重小字第2468號小額民事判決提
起上訴，本院裁定如左：
    主  文
上訴駁回。
第二審訴訟費用新台幣壹仟伍佰元由上訴人負擔。
    理  由
一、本件上訴意旨略以：原判決就上訴人之請求，並未具體表明
    不採之理由，對當事人間有爭執之事項，即被上訴人拒絕付
    款之原因，亦未載明於判決理由，即逕行駁回原告之訴，顯
    有判決不備理由之違法，爰依民事訴訟法第436 條之24規定
    提起上訴等語。
二、按對於小額訴訟程序第1 審判決之上訴，非以其違背法令為
    理由，不得為之，又其上訴狀內應記載上訴理由，表明下列
    各款事項：(一)原判決所違背之法令及其具體內容；(二)依訴訟
    資料可認為原判決有違背法令之具體事實，民事訴訟法第43
    6 條之24第2 項、第436 條之25分別定有明文。是當事人以
    小額訴訟程序之第1 審判決違背法令為理由提起上訴時，就
    原判決如何不適用法規或適用法規不當，其上訴狀或理由書
    應有具體之指摘，並揭示該法規之條項或其內容，若係成文
    法以外之法則，應揭示該法則之旨趣，倘為司法院解釋或最
    高法院之判例，則應揭示該判解之字號或其內容，如依民事
    訴訟法第469 條第1 款至第5 款所列各款事由提起上訴者，
    其上訴狀或理由書應揭示合於該條款之事實，若小額訴訟程
    序上訴人之上訴狀或理由書未依上述方法表明者，自難認已
    對原判決之違背法令有具體之指摘，其上訴即不合法（參照
    最高法院71年臺上字第314 號判例意旨及民事訴法第436 條
    之32第2 項規定）。又依民事訴訟法第436 條之32第2 項準
    用同法第471 條第1 項之上訴法律審（第3 審）之規定，小
    額訴訟程序之上訴人若未於提起上訴後20日內提出如上所述
    之合法上訴理由書於第2 審法院，第2 審法院無庸命其補正
    ，即得依同法第436 條之32第2 項準用同法第444 條第1 項
    前段之規定，逕以裁定駁回之。
三、次按小額事件之上訴程序，不得以民事訴訟法第469 條第6
    款之「判決不備理由或理由矛盾」為由，指摘原判決為違背
    法令，蓋小額訴訟程序之判決書得僅記載主文，而就當事人
    有爭執事項，僅於必要時得加註理由要領而已（民事訴訟法
    第436 條之18第1 項參照），是小額事件之上訴程序，自不
    得以「判決不備理由或理由矛盾」為由，指摘原判決為違背
    法令，此觀民事訴訟法第436 條之32第2 項僅有準用同法第
    468 條、第469 條第1 款至第5 款之規定，並無準用同法第
    469 條第6 款之規定，亦可明瞭。
四、查本件上訴人於民國95年1 月26日就本院三重簡易庭94年度
    重小字第2468號小額程序第1 審判決提起上訴，其上訴理由
    無非以原判決顯有不備理由之違法云云，惟揆諸上揭說明，
    本件小額事件之上訴程序，尚不得以判決不備理由為由，指
    摘原判決違背法令，此外，上訴人復未再具體表明原判決有
    如何違背法令之處，且已逾上開20日之補提上訴理由法定期
    間，迄今仍未補提合法之上訴理由書，故應認本件上訴為不
    合法，毋庸命其補正，逕以裁定駁回之，並確定上訴人應負
    擔第2 審訴訟費用額如主文第2 項所示。
五、依民事訴訟法第436 條之32第1 、2 項、第471 條第1 項、
    第444 條第1 項前段、第95條、第78條、第436 條之19第1
    項，裁定如主文。
中    華    民    國    95    年    7     月    26    日
                  民事第二庭    審判長法  官  梁宏哲
                                      法  官  徐福晉
                                      法  官  連士綱
以上正本係照原本作成。
本裁定不得抗告。
中    華    民    國    95    年    7     月    27    日
                                      書記官  李宏明


司法院資訊處製作；財團法人民間司法改革基金會備份。
